【裁判字號】    97,易,1337
【裁判日期】    970820
【裁判案由】    竊盜
【裁判全文】
臺灣彰化地方法院刑事判決              97年度易字第1337號
公  訴  人  臺灣彰化地方法院檢察署檢察官
被      告  乙○○
            丙○○
上列被告等因竊盜案件，經檢察官提起公訴（九十七年度偵字第
六三二八號），本院判決如下：
    主  文
丙○○、乙○○共同竊盜，均累犯，各處有期徒刑伍月，如易科
罰金，均以新台幣壹仟元折算壹日。
    事  實
一、丙○○前因施用第一級毒品案件，經臺灣高等法院臺中分院
    於民國九十五年五月十五日以九十五年度上訴字第四八五號
    判處有期徒刑一年二月確定；又因連續施用第二級毒品案件
    ，經本院於九十五年一月二十六日以九十四年度易字第一三
    二一號判決，判處有期徒刑八月，復經臺灣高等法院臺中分
    院以九十五年度上易字第二七八號判決上訴駁回確定；上揭
    二案經定應執行有期徒刑一年八月，再經臺灣高等法院臺中
    分院以九十六年度聲減字第五七二號裁定減刑為應執行有期
    徒刑十月，於九十六年七月十六日執行完畢。乙○○前因違
    反肅清煙毒條例等案件，分別經本院以八十一年度訴字第一
    ０三二號判決判處有期徒刑三年二月確定，及臺灣高等法院
    臺中分院以八十二年度上訴字第三二五一號判決判處有期徒
    刑三年四月、六月，定應執行刑為有期徒刑三年六月確定，
    上開案件經接續執行，於八十四年八月十日因縮短刑期假釋
    出監，惟於假釋期間，再因違反肅清煙毒條例、麻醉藥品管
    制條例案件，經本院以八十六年度訴字第四六０號判決判處
    有期徒刑三年四月、六月，定應執行刑有期徒刑三年六月確
    定，並撤銷上開假釋，且與所餘殘刑接續執行，於九十年五
    月二十一日又因縮短刑期假釋出監，詎於假釋期間，再因竊
    盜案件，經本院以九十一年度易字第六三五號判決判處有期
    徒刑七月確定，再經減刑為有期徒刑三月又十五日，並與前
    開假釋遭撤銷後之殘刑接續執行，於九十六年七月十六日執
    行完畢。詎丙○○、乙○○二人仍不知悔改，共同基於意圖
    為自己不法所有之竊盜犯意聯絡，於九十七年七月三日九時
    許，由乙○○騎乘車牌號碼ＭＲ三－四七０號重型機車，搭
    載丙○○，前往甲○○○所有、位於彰化縣鹿港鎮○○里○○路二四二號後方倉庫，趁無人看守且門未上鎖之便，進入
    上開倉庫（無故侵入他人建築物部分，未據告訴），徒手竊
    取甲○○○所有所有之鐵片廢料共一百三十三公斤（價值約
    新臺幣【下同】一千七百二十九元），得手後，置放於渠等
    所騎乘之機車，欲載往資源回收場變賣，惟於同日十時三十
    分許，行經彰化縣福興鄉○○路○段三三０巷口時，為警發
    覺可疑，經予以攔查而循線查獲，並扣得前揭鐵片廢料一百
    三十三公斤（均已返還）。
二、案經彰化縣警察局鹿港分局報請臺灣彰化地方法院檢察署檢
    察官偵查起訴。
    理  由
一、按被告以外之人於偵查中向檢察官所為之陳述，除顯有不可
    信之情況者外，得為證據；被告以外之人於審判外之陳述，
    雖不符刑事訴訟法第一百五十九條之一至第一百五十九條之
    四之規定，而經當事人於審判程序同意作為證據，法院審酌
    該言詞陳述或書面陳述作成時之情況，認為適當者，亦得為
    證據。當事人、代理人或辯護人於法院調查證據時，知有第
    一百五十九條第一項不得為證據之情形，而未於言詞辯論終
    結前聲明異議者，視為有前項之同意，刑事訴訟法第一百五
    十九條之一第二項、第一百五十九條之五分別定有明文。查
    證人即被害人甲○○○及被告乙○○、丙○○等於警詢中之
    證述，雖係被告以外之人於審判外之陳述，然被告等均未於
    言詞辯論終結前聲明異議，本院復衡以上開供述證據作成時
    之情況，均出自證人之自由陳述，當具有證據能力；又被告
    乙○○、丙○○於偵查中之證述，均經具結，且本院審酌該
    等言詞陳述均係出於證人自由意識下所為之陳述，並無顯有
    不可信之情況，依法亦有證據能力。
二、上開犯罪事實，迭據被告丙○○、乙○○於警、偵訊中及本
    院審理時坦承不諱，互核一致，且於偵查中具結在卷，並經
    證人甲○○○於警詢中證述明確，復有贓物認領保管單及現
    場照片六幀在卷可憑，本件事證明確，自應依法論科。
三、核被告等所為，均係犯刑法第三百二十條第一項之竊盜罪。
    被告二人間，有犯意之連絡與行為之分擔，均為共同正犯。
    又查，被告丙○○前因施用第一級毒品案件，經臺灣高等法
    院臺中分院於九十五年五月十五日以九十五年度上訴字第四
    八五號判處有期徒刑一年二月確定；又因連續施用第二級毒
    品案件，經本院於九十五年一月二十六日以九十四年度易字
    第一三二一號判決，判處有期徒刑八月，復經臺灣高等法院
    臺中分院以九十五年度上易字第二七八號判決上訴駁回確定
    ；上揭二案經定應執行有期徒刑一年八月，再經臺灣高等法
    院臺中分院以九十六年度聲減字第五七二號裁定減刑為應執
    行有期徒刑十月，於九十六年七月十六日執行完畢；被告乙○○前因違反肅清煙毒條例等案件，分別經本院以八十一年
    度訴字第一０三二號判決判處有期徒刑三年二月確定，及臺
    灣高等法院臺中分院以八十二年度上訴字第三二五一號判決
    判處有期徒刑三年四月、六月，定應執行刑為有期徒刑三年
    六月確定，上開案件經接續執行，於八十四年八月十日因縮
    短刑期假釋出監，惟於假釋期間，再因違反肅清煙毒條例、
    麻醉藥品管制條例案件，經本院以八十六年度訴字第四六０
    號判決判處有期徒刑三年四月、六月，定應執行刑有期徒刑
    三年六月確定，並撤銷上開假釋，且與所餘殘刑接續執行，
    於九十年五月二十一日又因縮短刑期假釋出監，詎於假釋期
    間，再因竊盜案件，經本院以九十一年度易字第六三五號判
    決判處有期徒刑七月確定，再經減刑為有期徒刑三月又十五
    日，並與前開假釋遭撤銷後之殘刑接續執行，於九十六年七
    月十六日執行完畢，有臺灣彰化地方法院檢察署刑案資料查
    註紀錄表及臺灣高等法院被告全國前案紀錄表等在卷可考，
    被告二人於有期徒刑執行完畢後，五年內故意再犯本件有期
    徒刑以上之罪，均為累犯，各應依刑法第四十七條第一項之
    規定加重其刑。爰審酌被告等均值壯年，不知依循正當途徑
    賺取財物，任意竊取他人財物，侵害他人之財產權，均不可
    取，並考量被告等之品行、犯罪之手段、目的、所竊取之財
    物價值，暨犯後尚能坦承犯行等一切情狀，各量處如主文所
    示之刑，並均諭知易科罰金之折算標準。
據上論斷，應依刑事訴訟法第二百九十九條第一項前段，刑法第
二十八條、第三百二十條第一項、第四十七條第一項、第四十一
條第一項前段，刑法施行法第一條之一，判決如主文。
本案經檢察官蔡曉崙到庭執行職務。
中    華    民    國    97    年    8     月    20    日
                            刑事第六庭
                                法  官  王義閔
以上正本證明與原本無異。
如不服本判決，應於判決送達後10日內，向本院提出上訴書狀，
上訴書狀應「敘述具體上訴理由」，並按他造當事人之人數附繕
本。「切勿逕送上級法院」。
告訴人或被害人對於判決如有不服具備理由請求檢察官上訴者，
其上訴期間之計算係以檢察官收受判決正本之日期為準。
中    華    民    國    97    年    8     月    20    日
                                書記官  陳秀鳳
附錄本案論罪科刑法條全文：
中華民國刑法第320條
（普通竊盜罪、竊佔罪）
意圖為自己或第三人不法之所有，而竊取他人之動產者，為竊盜
罪，處5年以下有期徒刑、拘役或5百元以下罰金。


司法院資訊處製作；財團法人民間司法改革基金會備份。
